臺灣高等法院臺中分院刑事判決
110年度上訴字第903號

上  訴  人  臺灣臺中地方檢察署檢察官
上  訴  人  
即  被  告  楊淑華


上  訴  人  
即  被  告  曾宥蓉



指定辯護人  本院公設辯護人郭博益    
上列上訴人因傷害等案件，不服臺灣臺中地方法院109年度訴字
第1217號中華民國110年1月22日第一審判決（起訴案號：臺灣臺
中地方檢察署109年度少連偵字第98號），提起上訴，本院判決
如下：
    主  文
上訴駁回。
    理  由
一、本案經本院審理結果，認第一審以被告丙○○犯刑法第309條
    第1項之公然侮辱罪、第277條第1項之傷害罪，所犯2罪，係
    各別起意，應予分論併罰，而各量處罰金新臺幣5,000元及
    拘役40日，並諭知易服勞役、易科罰金之折算標準；又依調
    查證據之結果，認尚無積極證據足認被告丙○○有公訴意旨所
    指毆打曾○之犯行，此部分所涉傷害犯行尚屬不能證明，惟
    與前開有罪之傷害部分具有裁判上一罪關係，故不另為無罪
    之諭知。另被告乙○○犯刑法第277條第1項之傷害罪，累犯，
    處拘役30日暨諭知易科罰金之折算標準。經核其認事用法及
    量刑，均無不當，應予維持，除證據部分應補充「被告丙○○
    於本院之自白(見本院卷第108至109頁)、本院110年11月12
    日勘驗筆錄(見本院卷第182至186頁)」外，均引用第一審判
    決書記載之事實、證據及理由（如附件）。
二、檢察官上訴意旨略以：本案衝突起因為被告乙○○無法尊重及
    容忍丙○○養狗之自由權利及「竹仔腳餐廳」經營者之經營規
    則，是就犯罪動機而言，乙○○之惡性較丙○○為重。又乙○○犯
    後否認犯罪，並拒與丙○○洽談和解，犯後態度惡劣。以乙○○
    與丙○○2人所受傷勢相差不大，則原判決未能綜合考量乙○○
    前述犯罪動機、犯後態度，相較丙○○而言均屬不佳之情形，
    竟量處乙○○低於丙○○之刑度，而有輕重失衡之不當等語。
三、被告丙○○上訴意旨略為：本案係雙方口角衝突所致，被告起
    初本欲息事寧人離開，但乙○○刻意阻擾，並以言詞挑釁，進
    而衍生雙方互毆。事後被告為求和平落幕，多次聲請與乙○○
    協調和解事宜，但均為乙○○所拒絕，並非其無和解之意願。
    又被告犯後坦承犯行，深知自己行為不當而無再犯之虞，且
    前無犯罪紀錄，素行良好，原判決所處刑度實屬過重等語。
    被告乙○○上訴意旨略以：被告遭丙○○拉扯頭髮並於地上拖行
    摩擦致身體多處受傷，實際上為被害人，至於丙○○所受傷勢
    ，因係其在對被告為拉扯頭髮等傷害行為過程中自己導致受
    傷，或有另外原因，並非被告所為。且依據卷內證據資料完
    全無法認定被告有碰觸丙○○之骨盆位置，林新醫院診斷證明
    書記載之「骨盆挫傷」自與被告無關，原判決對被告為論罪
    科刑，顯有違誤等語。　　
四、經查：　　
　㈠乙○○固因「竹仔腳餐廳」同意丙○○攜同寵物狗進入用餐一事
    ，而與丙○○爆發口角爭執，但丙○○嗣後以「幹你娘」、「肖
    查某」等不雅言詞辱罵乙○○後，2人即互相以手機錄影，並
    發生肢體拉扯，嗣乙○○跌倒在地後，丙○○又徒手拉扯乙○○頭
    髮往馬路方向拖行，此有原審及本院勘驗筆錄在卷可稽。則
    雙方肢體衝突之真正原因應是丙○○對乙○○口出惡言在先，雙
    方繼而相互以手機錄影挑釁，檢察官上訴意旨稱乙○○不知尊
    重丙○○飼養寵物權利及店家經營規則，犯罪動機惡性較諸丙
    ○○為重，容有誤會。
　㈡按量刑係法院就繫屬個案犯罪之整體評價，為事實審法院得
    依職權自由裁量之事項，故量刑判斷當否之準據，應就判決
    之整體觀察為綜合考量，不可摭拾其中片段，遽予評斷，苟
    已以行為人之責任為基礎，並斟酌刑法第57條各款所列情狀
    ，在法定刑度內，酌量科刑，無偏執一端，致明顯失出失入
    情形，即不得任意指摘為違法。本院審酌原判決就丙○○、乙
    ○○之犯罪情節及科刑部分之量刑基礎，已於理由欄內具體說
    明：被告2人未能理性、和平解決雙方之爭執，丙○○率爾以
    言詞侮辱乙○○，損及乙○○之人格評價；2人互為傷害，造成
    如犯罪事實欄所示之傷勢；2人均未與對方達成和解，彌補
    對方所受損失或取得諒解；丙○○坦承犯行，乙○○則矢口否認
    犯罪之犯後態度，兼衡丙○○施加傷害之情節較重、雙方所受
    傷勢狀況、乙○○之人格所受貶抑程度，及2人自陳之教育、
    經濟及家庭生活狀況等一切情狀而為刑之量定，並已考量檢
    察官及丙○○上訴意旨所指之犯後態度，係以行為人責任為基
    礎，兼顧對被告2人有利與不利之科刑資料，既未逾越法定
    範圍，亦無違背公平正義之精神，客觀上不生量刑畸輕或有
    所失出之裁量權濫用，核與罪刑相當原則無悖。是檢察官、
    丙○○上訴意旨指摘原判決量刑不當等語，均無可採。
  ㈢原判決綜合證人丙○○、陳弘譽、范詩曇證詞、勘驗筆錄、丙○
    ○於林新醫院診斷證明書等證據資料，認定乙○○確有本案傷
    害犯行。所為判斷，俱與證據法則相符。且本院勘驗監視器
    光碟結果亦顯示乙○○見丙○○以手機對其拍攝時，2人接續有
    肢體拉扯動作，嗣乙○○並以右手大力推丙○○之後背將其推出
    店門外，此有本院勘驗筆錄在卷可稽（見本院卷第183至186
    頁），更足以證明乙○○確有對丙○○為傷害行為無誤。又丙○○
    於案發後之109年1月23日13時19分許，至林新醫院急診救治
    ，經診斷認受有右側手部擦傷、右臂上臂挫傷、下背及骨盆
    挫傷之傷勢，此有林新醫院診斷證明書附卷可參，足見本案
    發生後，迄於丙○○就診之時間緊接連貫，且依丙○○受傷之手
    部、右臂及腰背疼痛，經核與2人間相互激烈拉扯，及其遭
    乙○○以右手大力推後背等情形下可能受傷之位置與傷害結果
    相當，足認丙○○確有於案發當日，受有原判決書犯罪事實欄
    所載傷勢，且係在與乙○○拉扯爭執時所造成甚明，乙○○猶執
    前詞否認犯罪，不足採信。
　㈣綜上，檢察官、丙○○、乙○○提起上訴，為無理由，均應予駁
    回。　
據上論斷，應依刑事訴訟法第368條、第373條，判決如主文。
本案經檢察官陳佞如提起公訴，檢察官李濂提起上訴，檢察官甲
○○到庭執行職務。
中　　華　　民　　國　　110 　年　　12　　月　　29　　日
        　　刑事第六庭    審判長法　官  許  冰  芬
　　　　　　　　　　　　　　    法　官  劉  柏  駿
 　　　　　　　　　　　 　　　  法　官  鍾  貴  堯     
                     
以上正本證明與原本無異。     
傷害部分得上訴。
其餘不得上訴。
如不服本判決應於收受送達後20日內向本院提出上訴書狀，其未
敘述上訴理由者，並得於提起上訴後20日內向本院補提理由書（
均須按他造當事人之人數附繕本）「切勿逕送上級法院」。因疫
情而遲誤不變期間，得向法院聲請回復原狀。

                                書記官  何  佳  錡

中　　華　　民　　國　　110 　年　　12　　月　　29　　日